臺灣高等法院刑事裁定
                                      108年度軍抗字第4號
抗告人  即
再審聲請人  陳周滇


上列抗告人因聲請再審案件，不服臺灣桃園地方法院中華民國10
8年11月19日裁定（108年度軍聲再字第1號），提起抗告，本院
裁定如下：
    主  文
抗告駁回。
    理  由
一、原裁定意旨略以：抗告人即再審聲請人（下稱抗告人）具狀
    向聲請再審，主張：「一、查核判決資料，發見『原判主文
    是虛偽的』，犯行中並『無職務上之事務』，也『沒有依據法令
    從事公務之行為』，原判之『主文』已經證明原確定判決『認事
    錯誤，用法不當』，而『錯誤』及『違法』是『同一事實』。但法
    官『不認錯誤』而拒絕再審，檢察總長們則『不認違法』而拒提
    非常上訴，故違法之確定判決得40年不動如山；二、『判決
    主文』既已證明是『虛偽者』，依刑事訴訟法第420條第1、2款
    聲請再審。又因發見『新事證』，足認有罪之人應受無罪之判
    決者，依刑事訴訟法第420條第6款聲請再審，最高法院107
    年2月27日台刑更字第1070000032號函可證」等語。惟抗告
    人就聲請意旨所指摘之事項，除檢附主旨為「台端所請事項
    係關於『原確定判決適用法律不當』之情形，核屬非常上訴之
    範疇，請依法逕向最高法院檢察署為之」之最高法院前揭函
    文外，並未檢附與刑事訴訟法第420條第1項第1、2、6款再
    審事由有關之任何證據，其聲請再審之程序於法未合，且無
    從補正，應裁定駁回其聲請。
二、抗告人抗告意旨略以：本案已附具原判決之繕本及證據，並
    以書狀敘述理由提出聲請再審，程序並無不法；原判之主文
    是「虛偽者」，因為犯罪事實「無此事」，事實上、實際上
    「原判決書」就是「具體實證」，自然適用於刑事訴訟法第
    420條第1、2款規定；最高法院「函文」正是刑事訴訟法第4
    20條第6款之「證據」，「原確定判決適用法律不當」已封
    存40年，終審法院才於107年2月27日發現其「適用不當」之
    主因是「無此事」，也就是「虛偽的」，原判之「主文」是
    「虛偽的」，這是「事實真相」當然也應適用於「再審」，
    原審認聲請再審之程序於法未合，顯然未了解終審法院「函
    文」之真實意義等語。
三、按聲請再審應以再審書狀，敘述理由，附具原判決之繕本及
    證據，提出於管轄法院為之；法院認為聲請再審之程序違背
    規定者，應以裁定駁回之，刑事訴訟法第429條、第433條分
    別定有明文。所謂敘述理由，係指具體表明符合法定再審事
    由之原因事實而言。所稱證據，係指足以證明再審事由存在
    之證據。倘僅泛言有法定再審事由，而未敘明具體情形，或
    所述具體情形，顯與法定再審事由不相適合，或未提出足以
    證明再審事由存在之證據，均應認聲請再審之程序違背規定
    。又同法對於不合法定程式之再審聲請，並無應定期間先命
    補正之規定，亦無準用同法第三編有關上訴之規定，故此種
    訴訟程式之欠缺，法院無須先命補正（最高法院71年台抗字
    第337號、88年度台抗字第416號、105年度台抗字第1014號
    等裁定意旨參照）。
四、經查：抗告人雖附具原判決之繕本，對空軍後勤司令部69年
    度南判字第2號確定判決（下稱原確定判決）聲請再審，惟
    其所持聲請再審事由，僅泛稱：原確定判決認事錯誤，用法
    不當，判決主文已證明是虛偽，因發見新事證足認有罪之人
    應受無罪之判決，依刑事訴訟法第420條第1項第1、2、6款
    聲請再審云云，係對原確定判決之判斷為相異評價，據以指
    摘原確定判決有誤，並未具體表明符合法定再審事由之原因
    事實，及提出足以證明再審事由存在之證據，自與刑事訴訟
    法所規定之再審程序不合。至於抗告人提出之最高法院刑事
    第一庭107年2月27日台刑更字第1070000032號函，僅係函覆
    聲請人就已確定之判決，如欲尋求非常上訴、聲請再審，應
    向最高檢察署或原審法院為之，並非肯認原確定判決具有再
    審之事由，抗告意旨主張最高法院函文即係刑事訴訟法第42
    0條第1項第6款之「證據」云云，尚有誤會。
五、綜上，原裁定以抗告人之再審聲請不合法定程序，駁回抗告
    人之聲請，核無不當。抗告人猶執前詞指摘原裁定不當，為
    無理由，應予駁回。
據上論斷，應依刑事訴訟法第412條，裁定如主文。
中　　華　　民　　國　 108　　年　　12　　月　　18　　日
              　  刑事第九庭審判長法　官　潘翠雪
　　　　　　　　　　　　　　　　　法　官  陳俞婷
　　　　　　　　　　　　　　　　　法　官  林庚棟
以上正本證明與原本無異。
如不服本裁定，應於收受送達後五日內向本院提出再抗告狀。
                                　書記官  彭威翔
中　　華　　民　　國　　108 　年　　12　　月　　20　　日